# 请教陈版，分公司将上级拨入资金转到其他应付款

提问人：优 ko 时间：2017-01-08 18:33:46
分公司今年将上级拨入资金转到其他应付款，这样处理是否可以?什么情况下才能转呢？

回答人：chenyiwei
分公司的权益类项目的处理没有统一规定，保持一贯性即可。但一般做法是以在“上级拨入资金”核算多见。建议了解本案例中分公司改变核算方法的考虑和目的。